---
title: "Week12_Tasks"
output: html_document
---

```{r setup, include=FALSE}
knitr::opts_chunk$set(echo = TRUE)
```

```{r }
library(magrittr)
library(dplyr)
library(readr)
library(tm)
library(jiebaR)
library(wordcloud2)
TXT = NULL
```

```{r TW_VC}
CSB <- list.files(path = "/Users/good.eddy/Downloads/twP/Chen_Shui_Bian" ,pattern=".txt")
setwd("/Users/good.eddy/Downloads/twP/Chen_Shui_Bian")
CSBdf = NULL
for(i in 1:length(CSB)){
  CSBdf[i] <- read_file(CSB[i])
}
CSBdf <- gsub("\n", "", CSBdf)
CSBdf <- gsub("\r", "", CSBdf)


CCK <- list.files(path = "/Users/good.eddy/Downloads/twP/Chiang_Ching_Kuo" ,pattern=".txt")
setwd("/Users/good.eddy/Downloads/twP/Chiang_Ching_Kuo")
CCKdf = NULL
for(i in 1:length(CSB)){
  CCKdf[i] <- read_file(CCK[i])
}
CCKdf <- gsub("\n", "", CCKdf)
CCKdf <- gsub("\r", "", CCKdf)


CKS <- list.files(path = "/Users/good.eddy/Downloads/twP/Chiang_Kai_Shek" ,pattern=".txt")
setwd("/Users/good.eddy/Downloads/twP/Chiang_Kai_Shek")
CKSdf = NULL
for(i in 1:length(CKS)){
  CKSdf[i] <- read_file(CKS[i])
}

CKSdf <- gsub("\n", "", CKSdf)
CKSdf <- gsub("\r", "", CKSdf)

LDH <- list.files(path = "/Users/good.eddy/Downloads/twP/Lee_Deng_Hui" ,pattern=".txt")
setwd("/Users/good.eddy/Downloads/twP/Lee_Deng_Hui")
LDHdf = NULL
for(i in 1:length(LDH)){
  LDHdf[i] <- read_file(LDH[i])
}

LDHdf <- gsub("\n", "", LDHdf)
LDHdf <- gsub("\r", "", LDHdf)

MYJ <- list.files(path = "/Users/good.eddy/Downloads/twP/Ma_Ying_Ju" ,pattern=".txt")
setwd("/Users/good.eddy/Downloads/twP/Ma_Ying_Ju")
MYJdf = NULL
for(i in 1:length(MYJ)){
  MYJdf[i] <- read_file(MYJ[i])
}

MYJdf <- gsub("\n", "", MYJdf)
MYJdf <- gsub("\r", "", MYJdf)
```



```{r CKS}
seq <- worker(stop_word ="/Volumes/BaseQi/W12/tm.tutorial2/stop_words.txt")
CKS <- seq[CKSdf]
length(CKS)
CKS <- CKS %>%
  freq %>%
  arrange(desc(freq)) 
colnames(CKS) <- c("Word","Freq")
wordcloud2(CKS, size = 1)
head(CKS,30)
```



```{r CCK}
CCK <- seq[CCKdf]
length(CCK)
CCK <- CCK %>%
  freq %>%
  arrange(desc(freq)) 
colnames(CCK) <- c("Word","Freq")
wordcloud2(CCK, size = 1.3)
head(CCK,30)
```

```{r LDH}
LDH <- seq[LDHdf]
length(LDH)
LDH <- LDH %>%
  freq %>%
  arrange(desc(freq)) 
colnames(LDH) <- c("Word","Freq")
wordcloud2(LDH, size = 1.3)
head(LDH,30)
```

```{r CSB}
CSB <- seq[CSBdf]
length(CSB)
CSB <- CSB %>%
  freq %>%
  arrange(desc(freq)) 
colnames(CSB) <- c("Word","Freq")
wordcloud2(CSB, size = 1.3)
head(CSB,30)
```

```{r MYJ}
MYJ <- seq[MYJdf]
length(MYJ)
MYJ <- MYJ %>%
  freq %>%
  arrange(desc(freq)) 
colnames(MYJ) <- c("Word","Freq")
wordcloud2(MYJ, size = 1.3)
head(MYJ,30)
```

依據過去五個中華民國總統的元旦及國慶講稿，遵循我們所熟知的歷史背景與脈絡，進而對文本進行以下分析：

首先，從字數來看，蔣介石（57045字）為最多、陳水扁次之（23712字），馬英九為第三（21162字）、李登輝第四（17997字），蔣經國明顯最少（6443字），推斷文本篇幅隨時間軸呈現大幅縮減又小幅增加的變動，而其中某些可能又與任期時間長短有關，蔣介石的任期最長故演講的總字數確實應該比較多，李登輝和蔣經國的任期叫陳水扁和馬英九為長，可知後期的總統演講內容是較長的。另外，就總統的文稿措辭而言，負面措辭(negative)出現的機率遠小於正面措辭，文稿中幾乎沒有否定詞，而是以正面方法來闡述負面、想避免的主題。

而每個總統雖然任期各自獨立，然而歷史是一條長河，每個時代都接收了上個世代的遺緒，也留下諸多產物予下個世代的人們，因此其發展是有脈絡可循的，獨立的任期卻又有著歷史相承的依據。

從文字雲來看，蔣中正，前中華民國的最高領導者，向來以孫文思想的繼承人自稱，在其元旦文告與國慶賀詞之中，經常出現「革命」、「自由」、「反共」等詞語，並且不斷強調中華民國與大陸之間關係的正統性與適法性。民國68年，蔣中正之子蔣經國接任總統，某部分也沿襲其父的腳步，不斷強調如「三民主義」、「大陸」、「反共」等詞彙。然而，比起蔣中正採取與大陸為敵的態度，蔣經國的態度明顯軟化許多，不再只是一天到晚要挑起戰爭，「建設」、「奮鬥」等興邦發展經濟的目標開始浮現。

進入李登輝時代，這位中華民國首個臺籍總統，有關大陸、反共的詞彙漸漸淡出文稿，取而代之的是「發展」、「社會」、「經濟」等…與內政民生相關，文稿的內容大多描述政府的施政方向，以及對國家未來的展望，而不再是千篇一律的高唱空泛的口號。陳水扁時代，此時國家完成政黨輪替，連國名也跟著被輪替了，「中華民國」的出現率下降65%，「臺灣」則成長了569%之多。多的是對過往威權時代的反省與省思，如「過去」、「改革」、「民主」的詞句；少的是一個完整的施政理念，除了個空泛的「經濟」，對未來的發展顯然沒有太多願景。馬英九時代儘管完成二次政黨輪替，但路線大致與陳政府相同，經濟之外，也只不過多了一個熱門詞彙「兩岸」。

再者從“我們”這個詞被提及的頻率來看，在前期蔣介石總統至蔣經國總統的時期，結合歷史可想是有凝聚向心力、以一心團結抗中的意涵，而後至李登輝總統、陳水扁總統及馬英九總統時期，“我們”這個詞出現頻率依然高，是為總統和人民親近、表示總統與人民是一體的，為了國家的發展與未來同奮鬥同進退。

由此可見，政府的政策是有其連貫性的，儘管大頭每四或八年就會換了樣貌，但底下的枝幹才是國家的本體，國家的政策也不是朝令夕改、說變就變的。欣慰的是，臺灣（中華民國）已是個成熟的國家；隱憂的部分在於，當前的蔡英文政府對國家的未來方向，可能與前兩任總統的態度相仿，這也將是我們當前最重大的挑戰。如何跳脫出既有巢臼，為臺灣找到新方向，是對我們這個世代的最大考驗。
